

PAWEŁ KOMARNICKI

JavaScript Developer

Kontakt

Phone: +48 536 764 321

Email: pawelkomarnicki90@gmail.com

Adres: Puszkina 22/28, Olsztyn 10-295, Polska





Curriculum Vitae

O MNIE

Od paru lata zajmuje się handlem. Doświadczenie w tej branży nauczyło mnie pracy na celach, samodyscypliny, organizacji, kontaktu z klientem oraz pracy w zespole. Lockdown zmienił charakter mojej działaności mojej firmy, co pozwoliło mi wygospodarować więcej czasu, który zainwestowałem w swój rozwój.

Skończyłem studia informatyczne, obroniłem inżyniera pisząc pracę dotyczącą technologii blockchain oraz załączyłem intensywnie uczyć się technologii związanych z web developingiem.

Aktualnie poszukuje pierwszej pracy, by przekuć nabytą wiedzę w praktykę.



DOŚWIADCZENIE

Specjalista ds. sprzedaży i wynajmu nieruchomości @ Freedom nieruchomości 05.2015 - 10.2016

Obrót nieruchomościami. Pozyskiwanie nieruchomości, tworzenie oferty, kontakt z klientami, prezentacje, finalizacja.

Handlowiec @ Kamsoft 01.2017-11.2017

Sprzedaż oprogramowania dla służby zdrowia oraz aptek. Sprzedaż bezpośrednia, internetowa oraz poprzez targi i konferencje.

Dyrektor ds marketingu i sprzedaży @ Termdach 11.2017-12.2018

Opracowanie strategii sprzedaży, przygotowanie materiałów marketingowych, promocja produktu, przeprowadzanie całego procesu sprzedażowego, rekrutacja, szkolenie nowych pracowników.

Agent ubezpieczeniowy @ PZU 01.2019-Teraz

Sprzedaż ubezpieczeń życiowych oraz majątkowych. Obsługa posprzedażowa.



EDUKACJA

Technikum Informatyczne @ CKU Orneta 2006 - 2010

W technikum nauczyłem się podstaw związanych z architektuą komputera, działania sieci oraz uczyniłem pierwsze kroki w kierunku nauki progamowania.

Informatyka @ Uniwersytet Warmińsko-Mazurski 2012 - 2016

Studia dzienne zaliczyłem bez obrony tytułu. w 2021 napisałem pracę inżynierom pt. "Projekt kryptowaluty Olsztyniak i aplikacji umożliwiającej jej kupno i sprzedaż" i ją obroniłem zdobywając tytuł inżyniera.

</> /> Umiejętności

HTML5 CSS3 **JAVASCRIPT**